14.6.2021 - 17:00 - Daily "Robo Rally"

Fehlend: Ihor
Entschuldigt: Bernhard
Anwesend: alle Anderen
Protokollführung: Antonia Swiridoff


## Wer hat was gemacht?

- MarkF: picocli soll in das Projekt eingebunden werden
  - hat versucht sich einzulesen, ist aber nicht voran gekommen
  - fällt ihm schwer mit der Dokumentation was anzufangen
  - Dokumentation scheint für Leute zu sein die schon Ahnung haben
  - würde gerne nochmal mit Till (Softwarearchitekten) sprechen

- Konstantin und Tim: Programmierkarten für einfache Bewegungen
  - interne Struktur (Klassenstruktur) am Wochenende erledigt
  - jetzt müssen die Karten noch in den Game Screen eingebunden werden

- Pascal: Roboter soll am Ende der Ausführungsphase an neuer Position stehen
  - hatte am Wochenende keine Zeit, heute angefangen
  - Matrix der Spielfelder und Speicherung der Roboterposition heute erstellt
  - muss sich noch mit Ihor absprechen

- Antonia: Ansicht für das Hauptspiel (hohe Priorität)
  - fertig, Branch ist in den master gemerged
  - die letzten Tage nichts anderes gemacht, daher kein neues Ticket


## Hinweise

- wer in einer Gruppe arbeitet soll darauf achten, dass jeder mal committet, 
  da der commit-log zur Bewertung beiträgt
 

